【裁判字號】    97,簡上,1044
【裁判日期】    980218
【裁判案由】    家暴傷害罪
【裁判全文】
臺灣高雄地方法院刑事判決            97年度簡上字第1044號
上  訴  人
即  被  告  甲○○
上列上訴人因家暴傷害案件，不服本院高雄簡易庭中華民國97年
10 月1日97年度審簡字第1915號第一審簡易判決（聲請簡易判決
處刑案號：臺灣高雄地方法院檢察署97年度偵字第10650 號），
提起上訴，本院管轄之第二審合議庭判決如下：
    主  文
上訴駁回。
    事  實
一、王宇宬與乙○○係夫妻，二人間係家庭暴力防治法第3 條第
    1 款所定之家庭成員。王宇宬與乙○○於民國96年8 月10日
    某時，在高雄市○○區○○街15號，因經濟問題發生爭執，
    甲○○竟基於傷害之犯意，出手毆打乙○○右手，致乙○○
    受有右上手臂瘀青之傷害。
二、案經乙○○訴由臺灣高雄地方法院檢察署檢察官偵查後聲請
    簡易判決處刑。
    理  由
一、按被告以外之人於審判外之言詞或書面陳述，除法律有規定
    者外，不得作為證據，刑事訴訟法第159 條第1 項定有明文
    ；被告以外之人於審判外之陳述，雖不符同法第159 條之1
    至159 條之4 之規定，而經當事人於審判程序同意作為證據
    ，法院審酌該言詞陳述或書面陳述作成時之情況，認為適當
    者，亦得為證據。當事人、代理人或辯護人於法院調查證據
    時，知有第159 條第1 項不得為證據之情形，而未於言詞辯
    論終結前聲明異議者，視為有前項之同意，同法第159 條之
    5 第2 項亦有明文。查本判決以下所引傳聞證據，均經上訴
    人即被告甲○○（下稱被告）於法院調查證據時，知有第15
    9 條第1 項不得為證據之情形，而未於言詞辯論終結前聲明
    異議，本院審酌上開證據作成時並無不合法定程序之情形，
    認為適當，依上開說明，應均有證據能力。
二、訊據被告甲○○雖不否認於上開時、地，與告訴人乙○○起
    爭執之事實，然矢口否認有何傷害之犯行，辯稱：「我當時
    僅與告訴人爭吵，只有人擠來擠去，但並沒有拉扯或造成告
    訴人受傷」云云。惟查：被告於上述時、地，因與告訴人起
    爭執，出手毆打告訴人之右手，造成告訴人右上手臂瘀血之
    傷害，業據證人即告訴人乙○○於偵查證述詳盡（見他字卷
    10 頁） ，且有高雄市立聯合醫院受理家庭暴力事件驗傷診
    斷書1 份、及現場照片2 張在卷可證（見他字卷4 頁、6 頁
    ），而由上述證人乙○○驗傷之診斷證明書上所載右上手臂
    瘀青之傷勢以觀，核與證人乙○○證述遭被告毆打所可能遭
    受之傷害相符。被告雖以前詞置辯，然被告前開於審理中辯
    解，與被告於偵查中辯稱：「8 月10日我有推告訴人一下，
    告訴人就撞到電腦」等語，並不相符，其辯解前後已有不一
    ，再被告並不否認當時確有與告訴人爭執，甚而推擠之情，
    佐以上開卷附之現場照片顯示現場物品凌亂不堪，花盆破裂
    之情狀，堪顯見當時爭執之劇烈，是告訴人證述被告在爭執
    之激動情緒下，而為出手毆打告訴人之行為，亦與常情相符
    ，更足證告訴人之證述應為屬實，被告空言否認犯行之辯解
    ，無足可採。綜上所述，本件罪證明確，被告傷害之犯行，
    堪以認定。
三、按家庭暴力者，謂家庭成員間實施身體或精神上不法侵害之
    行為；又家庭暴力罪者，謂家庭成員間故意實施家庭暴力行
    為而成立其他法律所規定之犯罪，家庭暴力防治法第2 條第
    1 款、第2 款分別定有明文。本件被告甲○○與告訴人乙○
    ○為配偶關係，為家庭暴力防治法第3 條第1 款所定之家庭
    成員，而被告所為傷害犯行，已屬家庭成員間實施身體上不
    法侵害之行為，即為家庭暴力防治法第2 條所稱之家庭暴力
    ，且構成刑法上之傷害罪，惟因家庭暴力防治法之上開規定
    並無罰則之規定，是以依刑法傷害罪之規定予以論罪科刑，
    故核被告所為，係犯刑法第277 條第1 項之普通傷害罪。本
    件原審以被告罪證明確，因而適用刑法第277 條第1 項、第
    41條第1 項、刑法施行法第1 條之1 ，並審酌被告與告訴人
    係夫妻，本應以理性、和平之手段與態度解決紛爭，被告竟
    因細故率然傷害告訴人，所為實屬不該，復審酌告訴人所受
    之傷勢，以及被告迄今尚未與告訴人達成和解等一切情狀，
    量處拘役30日並諭知易科罰金之折算標準，其認事用法俱無
    不合，量刑亦甚妥適，被告猶執前詞否認犯罪，提起上訴，
    指摘原判決不當，並無可採，其上訴為無理由，應予駁回。
據上論斷，依刑事訴訟法第455 條之1 第1 項、第3 項、第368
條，判決如主文。
本案經檢察官丙○○到庭執行職務。
中    華    民    國    98    年    2     月    18    日
                刑事第三庭    審判長法  官  黃三友
                                    法  官  何佩陵
                                    法  官  陳億芳
以上正本證明與原本無異。
不得上訴。
中    華    民    國    98    年    2     月    18    日
                                    書記官  林靜慧
附錄本案論罪科刑法條：
中華民國刑法第277條第1項
（普通傷害罪）
傷害人之身體或健康者，處 3 年以下有期徒刑、拘役或 1 千元
以下罰金。


司法院資訊處製作；財團法人民間司法改革基金會備份。
